臺灣板橋地方法院刑事判決　　　　　　　99年度訴字第3123號
公　訴　人　臺灣板橋地方法院檢察署檢察官
被　　　告　黃雍誠
選任辯護人　林恒毅律師
被　　　告　潘朝欽
選任辯護人　楊博任律師
上列被告等因違反毒品危害防制條例案件，經檢察官提起公訴（
99年度偵字第4164號），本院判決如下：
    主  文
黃雍誠犯如附表一「罪名」欄所載之罪，各處如附表一「處刑」
欄所載之刑；如附表一「沒收」欄所示之物沒收銷燬、沒收、連
帶沒收、追徵其價額、抵償或連帶抵償之。應執行有期徒刑拾年
；扣案之第二級毒品甲基安非他命拾肆包（驗餘合計淨重伍點
陸伍公克）、第二級毒品甲基安非他命壹包（驗餘淨重零點陸零
捌公克）均沒收銷燬；扣案之電子磅秤壹台、分裝袋拾大包、
未扣案之行動電話壹支（含門號0000000000號SIM 卡壹枚）、因
犯罪所得之財物新臺幣肆仟元均與潘朝欽連帶沒收，如全部或一
部不能沒收時，追徵其價額或以其與潘朝欽之財產連帶抵償之；
因犯罪所得之財物新臺幣陸仟伍佰元沒收，如全部或一部不能沒
收時，以其財產抵償之。
潘朝欽犯如附表二「罪名」欄所載之罪，均累犯，各處如附表二
「處刑」欄所載之刑；如附表二「沒收」欄所示之物沒收銷燬、
連帶沒收、追徵其價額或連帶抵償之。應執行有期徒刑捌年；扣
案之第二級毒品甲基安非他命拾肆包（驗餘合計淨重伍點陸伍
公克）、第二級毒品甲基安非他命壹包（驗餘淨重零點陸零捌
公克）均沒收銷燬；扣案之電子磅秤壹台、分裝袋拾大包、未扣
案之行動電話壹支（含門號0000000000號SIM 卡壹枚）、因犯罪
所得之財物新臺幣肆仟元均與黃雍誠連帶沒收，如全部或一部不
能沒收時，追徵其價額或以其與黃雍誠之財產連帶抵償之。
黃雍誠其餘被訴部分無罪。
    事  實
一、黃雍誠（綽號「長腳」）明知甲基安非他命係毒品危害防制
    條例所定之第二級毒品，不得持有、販賣，竟基於販賣第二
    級毒品甲基安非他命以營利之犯意，於素有施用毒品惡習之
    徐美芸（所涉施用毒品部分，前經本院以99年度毒聲字第11
    7 號裁定送觀察、勒戒，已於民國99年5 月5 日執行完畢，
    並由臺灣板橋地方法院檢察署檢察官以98年度毒偵字第8821
    號、9121號、9255號、99年度毒偵字第829 號、1121號、20
    90號、2396號為不起訴處分確定）於99年1 月12日凌晨3 時
    24分許，使用門號0000000000號行動電話，撥打黃雍誠所有
    並使用之門號0000000000號行動電話聯繫，向黃雍誠表示擬
    向其購買「安非他命」之後，徐美芸嗣於同日凌晨5 時30分
    許，至臺北縣新莊市（現改制為新北市新莊區○○○路175
    號7 樓B5套房內與黃雍誠見面，黃雍誠隨即將其以不詳方法
    取得之第二級毒品甲基安非他命1 包（重量稍不足4 公克）
    交付予徐美芸，並向徐美芸收取新臺幣（下同）6 千5 百元
    之對價。
二、潘朝欽（綽號「阿欽」）前因詐欺案件，經臺灣屏東地方法
    院以94年度簡字第1608號判處有期徒刑4 月，嗣經同法院管
    轄第二審之合議庭以95年度簡上字第15號判決駁回上訴確定
    ，已於95年8 月24日易科罰金執行完畢；另因竊盜案件，經
    同法院以96年度易字第495 號判處有期徒刑4 月，減為有期
    徒刑2 月確定，已於96年10月26日易科罰金執行完畢。仍不
    知悔改，其亦明知甲基安非他命係毒品危害防制條例所定之
    第二級毒品，不得持有、販賣，竟與黃雍誠共同基於販賣第
    二級毒品甲基安非他命以營利之犯意聯絡，於徐美芸自99年
    1 月15日17時42分許起，使用門號0000000000號行動電話，
    陸續撥打黃雍誠所有並使用之門號0000000000號行動電話聯
    繫，向黃雍誠表示擬向其購買「安非他命」之後，徐美芸旋
    於同日23時許，至上址套房內與黃雍誠、潘朝欽見面，嗣由
    潘朝欽將以不詳方法取得之第二級毒品甲基安非他命1 包（
    重約1 公克）交付予徐美芸，並向徐美芸收取2 千元之對價
    。
三、黃雍誠、潘朝欽另共同基於販賣第二級毒品甲基安非他命以
    營利之犯意聯絡，於徐美芸自99年1 月22日凌晨0 時19分許
    起，使用門號0000000000號行動電話，陸續撥打黃雍誠所有
    並使用之門號0000000000號行動電話，向黃雍誠表示擬向其
    購買「安非他命」之後，徐美芸旋於同日凌晨0 時30分許，
    至上址套房之樓下，由潘朝欽出面下樓，將以不詳方法取得
    之第二級毒品甲基安非他命1 包（毛重0.8440公克，淨重0.
    6040公克，取樣0.0002公克鑑定用罄，驗餘淨重0.6038公克
    ）交付予徐美芸，並向徐美芸收取2 千元之對價。嗣因徐美
    芸於同日凌晨1 時40分許，在臺北縣板橋市（現改制為新北
    市板橋區○○○路132 號前，為警查獲其持有第一級毒品海
    洛因及上開購入之第二級毒品甲基安非他命各1 包、注射針
    筒1 支、吸食器1 組、分裝袋7 個等物，經警詢問調查，徐
    美芸供出其所持有第二級毒品甲基安非他命之來源，警方循
    線於同日凌晨3 時10分許，在上址套房內，查獲黃雍誠、潘
    朝欽等人，並扣得第一級毒品海洛因5 包（合計淨重5.66公
    克，取樣0.07公克鑑定用罄，驗餘合計淨重5.59公克）、第
    二級毒品甲基安非他命14包（合計淨重53.8公克，取樣0.15
    公克鑑定用罄，驗餘合計淨重53.65 公克）、海洛因殘渣袋
    1 個、吸食器2 組、玻璃球2 個、分裝勺3 支、電子磅秤1
    台、分裝袋10大包等物，始悉上情。
    理  由
壹、證據能力部分：
一、按被告以外之人於審判外之言詞或書面陳述，除法律有規定
    者外，不得作為證據，刑事訴訟法第159 條第1 項定有明文
    。查證人徐美芸之警詢筆錄，為被告以外之人於審判外之言
    詞陳述紀錄，為傳聞證述，復查無得例外取得證據能力之規
    定，應無證據能力。又共同被告潘朝欽於警詢時之供述，對
    於被告黃雍誠而言；共同被告黃雍誠於警詢時之供述，對於
    被告潘朝欽而言，均係立於被告以外之人之地位，基於同一
    理由，對於被告黃雍誠、潘朝欽亦屬無證據能力之傳聞證據
    ，而不得作為認定被告黃雍誠、潘朝欽有罪之依據。
二、按被告以外之人於偵查中向檢察官所為之陳述，除顯有不可
    信之情況者外，得為證據，刑事訴訟法第159 條之1 第2 項
    定有明文。查證人徐美芸之偵訊筆錄，為被告以外之人於偵
    查中向檢察官所為之言詞陳述紀錄，業經證人徐美芸具結在
    卷，合於法定要件，且觀諸該偵訊筆錄製作之原因、過程及
    其功能等情，均具有高度信用性，未見有何「顯有不可信之
    情況」，乃傳聞證據之例外情形，應有證據能力。雖證人徐
    美芸於偵查庭為證述時，被告及辯護人未在場行使反對詰問
    權，然刑事訴訟法第159 條之1 所稱得為證據之被告以外之
    人於審判外向法官所為之陳述，及於偵查中向檢察官所為之
    陳述，立法者係以被告以外之人（含共同被告、共犯、被害
    人、證人等）因其陳述係在法官面前為之，故不問係其他刑
    事案件之準備程序、審判期日或民事事件或其他訴訟程序之
    陳述，均係在任意陳述之信用性已受確定保障之情況下所為
    ，因此該等審判外向法官所為之陳述，應得作為證據；另以
    刑事訴訟法規定檢察官代表國家偵查犯罪、實施公訴，依法
    有訊問被告、證人、鑑定人之權，且實務運作時，偵查中檢
    察官向被告以外之人所取得之陳述，原則上均能遵守法律規
    定，不致違法取供，其可信性甚高，為兼顧理論與實務，而
    對被告以外之人於偵查中向檢察官所為之陳述，除顯有不可
    信之情況者外，得為證據。乃同法第159 條第1 項所謂得作
    為證據之「法律有規定者」之一，為有關證據能力之規定，
    係屬於證據容許性之範疇。而被告之反對詰問權，雖屬憲法
    第8 條第1 項規定「非由法院依法定程序不得審問處罰」之
    正當法律程序所保障之基本人權及第16條所保障之基本訴訟
    權，不容任意剝奪。但詰問權係指訴訟上被告有在公判庭當
    面詰問證人，以求發現真實之權利，應認被告具有處分權，
    非不得由被告放棄對原供述人之反對詰問權。此與證據能力
    係指符合法律所規定之證據適格，而得成為證明犯罪事實存
    在與否之證據資格，性質上並非相同。被告得以詰問證人，
    以被告或其辯護人在場為前提。上開得為證據之被告以外之
    人於審判外向法官所為之陳述及於偵查中向檢察官所為之陳
    述，就本案被告而言，事實上均難期有於另案法官審判外或
    檢察官偵查中行使反對詰問權之機會。從而，於事實審法院
    審判實務中，案內遇有此類未能賦予被告行使詰問權之供述
    證據，即應依刑事訴訟法第273 條第1 項第5 款、第8 款及
    第171 條規定，於準備程序期日訊明、曉諭被告或其辯護人
    是否聲請傳喚該被告以外之人以踐行人證之調查程序，使被
    告或其辯護人針對該被告以外之人於審判外向法官及於偵查
    中向檢察官所為之陳述，有補足行使反對詰問權之機會。倘
    被告明示捨棄詰問者，應記明筆錄，以杜爭議。除有類如刑
    事訴訟法第159 條之3 所列各款之情形以外，均應傳喚該被
    告以外之陳述人到庭依法具結，給予被告或其辯護人詰問，
    或依同法第163 條第1 項、第167 條之7 規定為詢問之機會
    。此即刑事訴訟法第196 條明定「證人已由法官合法訊問，
    且於訊問時予當事人詰問之機會，且陳述明確別無訊問必要
    者，不得再行傳喚」，以與傳聞法則之理論相符，並與第15
    9 條之1 規定相呼應。故上開尚未經被告行使詰問權之被告
    以外之人於審判外向法官所為之陳述及於偵查中向檢察官所
    為之陳述，僅屬未經完足調查之證據，非謂無證據能力（最
    高法院95年度台上字第6675號判決意旨參照）。準此，自不
    得僅因被告及辯護人於偵查中無從行使反對詰問權，逕認證
    人徐美芸於檢察官偵訊時之證述無證據能力。況證人徐美芸
    於本案審理時，業經聲請傳喚到庭接受交互詰問，亦無妨礙
    被告之對質詰問權。故該被告以外之人於偵查中所為之陳述
    ，非無證據能力，經本院於審判期日踐行調查程序後，綜合
    證人徐美芸之全部供述證據，並斟酌卷內其他調查之證據資
    料，自得本於經驗法則及論理法則，作合理之比較而為取捨
    判斷。
三、按被告以外之人於審判外之陳述，雖不符刑事訴訟法第159
    條之1 至之4 之規定，而經當事人於審判程序同意作為證據
    ，法院審酌該言詞陳述或書面陳述作成時之情況，認為適當
    者，亦得為證據；當事人、代理人或辯護人於法院調查證據
    時，知有第159 條第1 項不得為證據之情形，而未於言詞辯
    論終結前聲明異議者，視為有前項之同意，亦據刑事訴訟法
    第159 條之5 規範明確。經查：本院採為認定本案犯罪事實
    之全部證據資料（詳下述），除上開供述證據之外，被告、
    檢察官及辯護人於本院準備程序中均未就其證據能力方面提
    出爭執，且迄於言詞辯論終結前，亦未主張有刑事訴訟法第
    159 條第1 項不得為證據之情形，應認均已同意得作為本案
    之證據。從而，以下所述之證據資料，縱有屬傳聞證據，且
    不符刑事訴訟法第159 條之1 至之4 規定之情形者，業經本
    院審酌各該證據資料作成時之一切客觀情況，認均無不適當
    情事，而有證據能力，合先敘明。
貳、有罪部分：
一、訊據被告黃雍誠固坦承伊綽號是「長腳」，門號0000000000
    號行動電話係伊在使用，曾持以與徐美芸相互聯絡，且伊與
    徐美芸均曾至臺北縣新莊市（現改制為新北市新莊區○○○
    路175 號7 樓B5套房內；被告潘朝欽則坦承伊綽號是「阿欽
    」，上址套房係伊所承租，黃雍誠及徐美芸均曾至該套房內
    無訛，惟均矢口否認有何販賣第二級毒品甲基安非他命之犯
    行。被告黃雍誠辯稱：迄本案為警查獲之時，我認識徐美芸
    不到1 個月，與徐美芸的交情沒有很深，徐美芸打電話給我
    ，是要催我去拿友人陶宏文放在徐美芸住處的衣物，後來徐
    美芸將陶宏文的衣物拿至潘朝欽所承租之上址套房給我，我
    與徐美芸有發生性關係，徐美芸才會一直來找我，徐美芸來
    了之後還要施用毒品，但我當時被通緝，沒有經濟能力供徐
    美芸施用，可能因此得罪徐美芸，徐美芸有叫我幫她買安非
    他命，但我被通緝，沒有辦法買，我跟徐美芸說潘朝欽有在
    賣毒品，叫徐美芸直接跟潘朝欽買，徐美芸曾至潘朝欽所承
    租之上址套房3 至5 次，其中第一次是拿陶宏文的衣物給我
    ，其餘都是要來借錢，不然就是拜託我幫她買毒品，徐美芸
    常常打電話給我，就是要叫我幫她買毒品云云；被告潘朝欽
    則辯稱：我跟徐美芸只見過1 次面，是黃雍誠帶她來我所承
    租之上址套房內，當時是來玩骰子，徐美芸是自己拿安非他
    命過來施用，我跟徐美芸沒有仇隙，不知道黃雍誠有販賣毒
    品，黃雍誠也沒有叫我幫他拿毒品給別人，我沒有拿任何毒
    品給徐美芸云云。
二、經查：
  (一)本件警方於99年1 月22日凌晨1 時40分許，在臺北縣板橋市
    （現改制為新北市板橋區○○○路132 號前，查獲徐美芸持
    有第一級毒品海洛因1 包（毛重0.2600公克，淨重0.0500公
    克，取樣0.0020公克鑑定用罄，驗餘淨重0.0480公克）、第
    二級毒品甲基安非他命1 包（毛重0.8440公克，淨重0.6040
    公克，取樣0.0002公克鑑定用罄，驗餘淨重0.6038公克）、
    注射針筒1 支、吸食器1 組、分裝袋7 個等物。嗣徐美芸經
    調查確認其有施用毒品之犯行，經本院於99年1 月29日以99
    年度毒聲字第117 號裁定送觀察、勒戒，於同年3 月24日進
    入臺灣臺北看守所（現改名為法務部矯正署臺北看守所）附
    設勒戒處所執行之，已於同年5 月5 日執行完畢，並由臺灣
    板橋地方法院檢察署檢察官於同年月17日以98年度毒偵字第
    8821號、9121號、9255號、99年度毒偵字第829 號、1121號
    、2090號、2396號為不起訴處分確定等情，此有徐美芸之警
    詢筆錄、臺灣高等法院被告前案紀錄表附卷可稽，並經本院
    調閱臺灣板橋地方法院檢察署99年度毒偵字第1121號案卷查
    明屬實（節影卷附於本院卷第185 至195 頁），此部分事實
    首堪認定。
  (二)徐美芸於上揭為警查獲之日（即99年1 月22日），在檢察官
    偵訊之時，其以證人身分具結證稱：（問：毒品來源？）是
    我向潘朝欽、黃雍誠買的，潘朝欽的綽號叫「阿欽」，黃雍
    誠的綽號叫「長腳」…（問：向黃雍誠及潘朝欽買了幾次毒
    品？）買了3 次，我都是先用電話0000000000號、00000000
    00號打給「長腳」的電話0000000000號，他們通常都叫我去
    新莊中原路175 號7 樓套房交付毒品，第一次是99年1 月12
    日或13日早上5 點半或7 點半，買了4 公克安非他命6 千5
    百元；第二次是（同年）1 月15日晚上11點半左右，買1 公
    克安非他命2 千元；第三次是（同年）1 月22日晚上12點半
    快1 點左右，買安非他命1 公克。海洛因是99年1 月21日早
    上11點50分左右，買了1 千元海洛因0.2 公克，都在新莊中
    原路175 號（7 樓）套房內交付給我，「阿欽」及「長腳」
    都會同時在場，99年1 月21日購毒時，是「阿欽」拿毒品下
    來給我等語（見偵卷第64頁）。已明確證稱其曾經以門號00
    00000000號或0000000000號行動電話，撥打被告黃雍誠使用
    之門號0000000000號行動電話聯繫後，成功購買3 次安非他
    命及1 次海洛因，主要是在臺北縣新莊市（現改制為新北市
    新莊區○○○路175 號7 樓之套房內交易，被告黃雍誠、潘
    朝欽2 人均有在該套房內，僅其中1 次是被告潘朝欽將毒品
    拿到該套房之樓下進行交易甚灼。
  (三)嗣徐美芸復於99年3 月3 日經檢察官傳喚到庭，再次以證人
    身分證述：（問：99年1 月22日凌晨1 時40分，在板橋實踐
    路132 號是否被警方查獲持有安非他命及海洛因？）是的，
    毒品是我跟潘朝欽（綽號「阿欽」）、黃雍誠（綽號「長腳
    」）買的。我跟他們買過3 次，我都用我0000000000號電話
    打0000000000號電話給黃雍誠，之後他跟我約在潘朝欽位於
    新莊中原路175 號7 樓B5家中見面，我到後，潘朝欽就把毒
    品交給我。（問：警詢時你說第一次是99年1 月12日凌晨5
    時30分買毒品？）是的，我會記得99年1 月12日是因為我於
    99年1 月10日及11日有被警員查獲吸食用具，99年1 月12日
    我打電話給黃雍誠之後，一樣約在新莊中原路見面。（檢察
    官提示通聯紀錄，問：為何99年1 月12日跟黃雍誠間沒有通
    聯紀錄《註：意指沒有門號0000000000號與0000000000之通
    聯紀錄，但該日確有徐美芸所使用另一門號0000000000號與
    0000000000號之通聯紀錄，詳下述》）我當時一直被捉，可
    能時間有記錯，但我確定99年1 月12日前我有跟他（指被告
    黃雍誠）聯絡買毒，當時我跟他買4 公克安非他命花6 千5
    百元，但他給我的量不足，黃雍誠有來我三重永德街3 號2
    樓家中，說要補欠我的量，我有另外一支電話0000000000號
    ，我有可能也會用這支電話或是我男友0000000000號電話打
    給黃雍誠買毒。（問：第二次是否在99年1 月15日晚上11點
    跟黃雍誠買毒？）是的，當時我到潘朝欽位於新莊中原路17
    5 號7 樓B5的家跟他以2 千元買1 公克的安非他命，當時黃
    雍誠跟潘朝欽都在套房內，我們有先聊天，15分鐘後，潘朝
    欽將毒品交給我。（問：第三次是99年1 月21日中午12點50
    分，第四次是99年1 月22日凌晨0 時30分跟黃雍誠買毒品？
    ）是的，時間是連續的。99年1 月21日中午我打電話給黃雍
    誠，2 公克的海洛因，海洛因是黃雍誠在潘朝欽新莊的套房
    內交給我的。99年1 月22日凌晨0 點，因為我朋友「小賴」
    打電話要我幫他調硬的（安非他命）0.5 公克，及軟的（海
    洛因）一點點，於是我跑到新莊潘朝欽家中跟他們買毒，當
    時我很趕，所以我在樓下等潘朝欽下樓拿1 公克安非他命，
    我當場交2 千元給潘朝欽等語（見偵卷第71、72頁）。仍然
    證稱其有以門號0000000000號或0000000000號行動電話，撥
    打被告黃雍誠使用之門號0000000000號行動電話聯繫後，成
    功購買3 次安非他命及1 次海洛因，主要是在上址套房內交
    易，被告黃雍誠、潘朝欽有在該套房內，僅其中1 次是被告
    潘朝欽將毒品拿到該出租套房之樓下進行交易無訛。並詳述
    唯一在上址套房之樓下進行交易者，係99年1 月22日購買安
    非他命那一次，當時因伊幫友人「小賴」調毒品，時間很趕
    ，始在樓下進行交易。
  (四)按施用毒品者所稱其向某人買受毒品之指證，不得作為有罪
    判決之唯一證據，仍須調查其他必要之補強證據，以察其是
    否與事實相符，固為最高法院歷年來之見解。惟所謂必要之
    補強證據，不以證明販賣毒品犯罪構成要件之全部事實為必
    要，倘其與施用者之指證具有相當之關聯性，經與施用者之
    指證綜合判斷，已達於通常一般人均不致有所懷疑，而得確
    信施用者之指證為真實者，自可採為有罪之認定。綜觀上揭
    徐美芸前後2 次證詞，就其曾經3 次購買「安非他命」之主
    要情節，所述互核相符（至於另1 次購買海洛因部分，本院
    認尚存有疑慮，詳下述）。依上揭證詞，並參酌徐美芸嗣於
    本院審理時所述：（問：妳去上址套房前，是否先電話聯絡
    被告黃雍誠再過去那邊找他？）是的。…（問：被告黃雍誠
    給妳安非他命，是他自己親手交給妳，還是有請其他人轉交
    ？）好像都有。（問：被告黃雍誠有無請被告潘朝欽把安非
    他命轉交給妳？）有。…（問：被告黃雍誠自己或請別人交
    給妳的安非他命，是否有用東西包著或掩飾？）就用夾鏈袋
    給我等語（見本院卷第150 頁正、反面），堪認徐美芸先後
    3 次購買「安非他命」之情形如下：先以行動電話與被告
    黃雍誠聯繫後，於99年1 月12日凌晨5 時30分許，在上址套
    房內，以6 千5 百元購入「安非他命」1 包，由被告黃雍誠
    當場交付之（約定重量4 公克，但被告黃雍誠當時實際交付
    者重量稍不足4 公克）；先以行動電話與被告黃雍誠聯繫
    後，於99年1 月15日晚上11時許，至上址套房內，嗣以2 千
    元購入「安非他命」1 包（重約1 公克），由被告潘朝欽當
    場交付之，被告黃雍誠亦有在場；先以行動電話與被告黃
    雍誠聯繫後，於99年1 月22日凌晨0 時30分許，在上址套房
    之樓下，以2 千元購入「安非他命」1 包（重約1 公克），
    由被告潘朝欽持至樓下交付之。至於若干細節雖稍有出入，
    衡情應係人之記憶、表達能力無從盡善盡美之正常現象，洵
    無礙其主要情節之可信度。蓋檢察官於偵訊之時，未有使用
    任何不正方法取供，此據徐美芸於本院審理時結證在卷（見
    本院卷第146 頁反面），足認上揭證詞均是出於徐美芸之自
    由意志。佐以卷附行動電話雙向通聯紀錄所示：徐美芸使
    用之門號0000000000號行動電話，於99年1 月12日3 時24分
    許，有撥打被告黃雍誠使用之門號0000000000號行動電話，
    雙方通話時間151 秒；徐美芸使用之門號0000000000號行
    動電話，於99年1 月15日17時42分許、17時45分許、17時59
    分許、18時49分許，先後4 次撥打被告黃雍誠使用之門號00
    00000000號行動電話，雙方通話時間分別為102 秒、55秒、
    85秒、14秒；徐美芸使用之門號0000000000號行動電話，
    於99年1 月22日凌晨0 時19分許、0 時28分許，先後2 次撥
    打被告黃雍誠使用之門號0000000000號行動電話，雙方通話
    時間分別為53秒、34秒（見偵卷第94頁反面、97頁反面、10
    4 頁），此與徐美芸所稱其於上開交易毒品之前，都是先用
    電話0000000000號、0000000000號撥打被告黃雍誠的電話00
    00000000號聯繫等語完全相合。參諸被告黃雍誠自承迄本案
    為警查獲之時，伊認識徐美芸不到1 個月，與徐美芸的交情
    沒有很深等語（見本院卷第57頁反面）；被告潘朝欽亦稱伊
    與徐美芸只見過1 次面（嗣改謂與徐美芸見過2 次面，見本
    院卷第116 頁反面），故知被告2 人與徐美芸之關係應屬生
    疏，何以徐美芸竟於案發之前，迭次以行動電話與被告黃雍
    誠聯絡？且被告黃雍誠亦供稱：徐美芸常常打電話給我，是
    要叫我幫她買毒品云云（見本院卷第58頁），可見徐美芸當
    時履次撥打電話聯繫被告黃雍誠之目的，確係在洽談與毒品
    相關之事宜。再依被告黃雍誠所述：徐美芸叫我幫她買安非
    他命，但我被通緝，沒有辦法買云云（見本院卷第58頁），
    倘若無訛，被告黃雍誠當時既表明不能幫忙徐美芸取得毒品
    ，衡情徐美芸豈有一再反覆撥打電話與被告黃雍誠聯繫之理
    ？堪認被告黃雍誠對於上揭電話聯繫內容多有隱瞞，徐美芸
    之證述絕非憑空虛捏。再者，被告黃雍誠使用之門號000000
    0000號行動電話，曾於99年1 月21日20時4 分許，傳送簡訊
    文字「他有要東西嗎」，至徐美芸使用之門號0000000000號
    行動電話，有採證照片及通聯紀錄在卷可憑（見偵卷第75頁
    、103 頁反面）。就此，徐美芸於99年4 月14日檢察官偵訊
    時具結證稱：這是黃雍誠傳給我的簡訊，「要東西」是他問
    我有沒有朋友需要安非他命等語（見偵卷第143 、144 頁）
    ，核與其上揭所述有幫朋友「小賴」調毒品乙節相互呼應；
    反觀被告黃雍誠，對於上開簡訊內容竟無法為任何合理之解
    釋，徒謂：該簡訊不是我傳的，我也不知道是誰傳的云云（
    見本院卷第58頁反面）。此外，徐美芸於其所指最後一次於
    99年1 月22日凌晨0 時30分許，在上址套房之樓下購得「安
    非他命」之後，旋於同日凌晨1 時40分許為警查獲，起出其
    持有之第二級毒品甲基安非他命1 包（毛重0.8440公克，淨
    重0.6040公克，取樣0.0002公克鑑定用罄，驗餘淨重0.6038
    公克），已如前述。審酌該查扣之毒品數量（毛重0.8440公
    克），確與徐美芸所指購入之數量（1 公克）頗為接近，至
    於些微誤差，顯係一般毒品交易者未使用高度精密儀器稱重
    所致。而徐美芸供出該毒品之來源後，警方立即循線於同日
    凌晨3 時10分許，在上址套房內查獲黃雍誠、潘朝欽等人（
    另有案外人顏全呈、郭進仁在場），並當場扣得數量頗多之
    第二級毒品甲基安非他命14包（合計淨重53.8公克，取樣0.
    15公克鑑定用罄，驗餘合計淨重53.65 公克）及一般販毒者
    經常使用之電子磅秤、分裝袋等物，有上揭扣案物可資佐證
    ，及搜索扣押筆錄、扣押物品目錄表、現場採證照片（見偵
    卷第27至40頁）、內政部警政署刑事警察局99年2 月25日刑
    鑑字第0990013586號鑑定書（見偵卷第126 頁）存卷可稽。
    兼以被告黃雍誠具結證稱：被告潘朝欽有在販賣毒品等語（
    見本院卷第118 頁反面）；並承認伊曾經有交付安非他命給
    徐美芸無訛（見本院卷第119 頁反面）。其雖否認有向徐美
    芸收取所交付安非他命之對價，但以被告黃雍誠自述「我當
    時被通緝，沒有經濟能力供徐美芸施用」之境況，豈有一再
    無償提供毒品之理？凡此種種，足徵徐美芸所供之毒品來源
    確屬實情，且其當時與被告黃雍誠聯繫時所稱之「安非他命
    」，實係毒品危害防制條例所定之第二級毒品「甲基安非他
    命」至灼。
  (五)證人徐美芸嗣於本院審理時，經傳喚到庭證稱：（問：99年
    1 月12日凌晨5 時30分左右，妳有無跟被告黃雍誠或潘朝欽
    買過甲基安非他命？）我忘記了。（問：妳在警詢、偵查中
    都回答上開時間妳是用6 千5 百元向黃雍誠購買4 公克的甲
    基安非他命，是否實在？）好像有這件事情。…（問：妳在
    警詢、偵查中說交易地點是在潘朝欽位於新莊中原路175 號
    7 樓B5室的住處，是否實在？）我現在記不起來了。（問：
    妳向黃雍誠購買甲基安非他命時，妳都如何跟他聯絡？）用
    電話聯絡或者是見面。（問：妳都是用妳的門號0000000000
    號及0000000000號電話跟黃雍誠的門號0000000000號電話聯
    絡的嗎？）應該是。（問：剛剛講的時間，黃雍誠確實有把
    4 公克的甲基安非他命交給妳，而妳有把6 千5 百元交給黃
    雍誠？）我記得有這件事情，但是時間、地點我忘記了。（
    問：99年1 月15日晚上11時左右，妳有無跟黃雍誠或潘朝欽
    用2 千元購買1 公克的甲基安非他命？）我記不起來了。（
    問：妳於警詢、偵查中都說上開時間在潘朝欽的新莊租屋處
    有向被告2 人購買上開毒品，是否實在？）我不曉得。（問
    ：妳於99年1 月15日這次買甲基安非他命是由誰把毒品交給
    妳的？）我不知道。…（問：99年1 月22日半夜12時30分被
    警察查獲之前，妳有無跟被告2 人用2 千元買1 公克的甲基
    安非他命？）好像有，我不記得是誰在何處把毒品交給我的
    。…（問：妳在警詢中說1 公克甲基安非他命是2 千元，0.
    2 公克海洛因是1 千元，此部分是否屬實？）應該是。（問
    ：何以妳在警詢中稱99年1 月12日妳用6 千5 百元向黃雍誠
    購買4 公克之甲基安非他命？）我不知道，他說多少我就給
    他多少。…（問：99年1 月22日凌晨被警察查獲時所扣得的
    甲基安非他命1 包，是向黃雍誠、潘朝欽拿的，當時究竟是
    黃雍誠自己拿給妳還是請潘朝欽轉交給妳？）那次是我打電
    話給黃雍誠，潘朝欽拿到樓下給我，我沒有進去套房。（問
    ：妳剛說當時拿的甲基安非他命1 公克價錢2 千元，有無把
    錢交給潘朝欽？）我不記得了。…（問：妳有無曾經付6 千
    5 百元跟黃雍誠買甲基安非他命4 公克？）我那時候因為要
    拿去轉賣，我問黃雍誠是否可以幫我找甲基安非他命，後來
    黃雍誠有幫我找到，我也付了6 千5 百元給他。（問：妳有
    無付錢給潘朝欽過？）我忘記了。…（問：妳有付錢去向黃
    雍誠取得毒品的次數到底幾次？）印象中只有付6 千5 百元
    跟黃雍誠拿4 公克的甲基安非他命。查獲當天扣案的甲基安
    非他命有沒有付2 千元我忘記了，我只記得有叫黃雍誠拿1
    公克的甲基安非他命下來，後來是潘朝欽拿到樓下給我等語
    （見本院卷第147 頁至151 頁反面）。觀諸上揭證詞，再次
    確認徐美芸曾經以6 千5 百元之對價，向被告黃雍誠購買安
    非他命約4 公克；另於99年1 月22日凌晨1 時40分許為警查
    獲時所持有之甲基安非他命1 包，係伊向被告黃雍誠購買，
    約定對價2 千元，而由被告潘朝欽持至上址套房之樓下交付
    者無誤。此外，徐美芸對於若干提問，未為具體之陳述，僅
    答以忘記了、記不起來、不知道等語，應係隨時間之經過致
    記憶淡忘所致，何況亦未有否定證人徐美芸先前於偵查中所
    為證述之真實性。至於徐美芸於本院審理時，始提及被告黃
    雍誠另有無償提供毒品給伊施用部分，姑不論有事後迴護被
    告之疑慮，其與本案亦乏直接之關聯性，洵難採為有利於被
    告2 人之認定。
  (六)按甲基安非他命係毒品危害防制條例所定之第二級毒品，為
    法律嚴禁之違禁物，凡持有、移轉者即足以構成犯罪，且具
    有一定之交易價值，若無特殊情由，行為人倘非牟利，應不
    致於甘冒刑典而與他人交易毒品，始符情理。且販賣毒品係
    屬違法行為，一般均係私密進行，交易之毒品可任意分裝增
    減其分量，而每次買賣之價量亦隨時依雙方關係之深淺、當
    時之資力、需求程度及對行情之認知等因素，機動加以調整
    ，故販賣毒品之利得，除經坦承犯行，或價量俱臻明確外，
    委難查得實情，職是之故，即使未經查得實際販賣毒品之利
    得，但除非別有事證足認係按同一價量委買或轉售，而確未
    牟利者外，尚難執此遽認非法販賣之證據有所未足，致知過
    坦承者難辭重典，飾詞否認者反得僥倖。本案因被告黃雍誠
    、潘朝欽均矢口否認犯罪，本院固無從查悉渠等交易毒品之
    確切利得金額，惟被告2 人與徐美芸之關係均屬生疏，已於
    前述，彼此間既無特殊情誼，徐美芸大費周章先後3 次與被
    告黃雍誠聯繫交易第二級毒品甲基安非他命，隨後前往約定
    地點，由被告黃雍誠自己（第一次交易）或被告潘朝欽（第
    二、三次交易）交付甲基安非他命予徐美芸，並當場向徐美
    芸收取現金，復無跡證足認係按同一價量委買或轉售，則被
    告2 人無憚刑責，與徐美芸交易毒品，向徐美芸收取對價，
    乃係基於賺取利潤之營利意思，昭然若揭。又本案徐美芸於
    上揭時、地，先後3 次購買第二級毒品甲基安非他命，均係
    先與被告黃雍誠聯繫交易事宜，僅其中第一次交易係由被告
    黃雍誠自己向徐美芸交付毒品並收取對價；至於第二、三次
    交易，則係由被告潘朝欽負責交付毒品及收取對價，則就第
    二、三次交易部分，被告2 人間有犯意聯絡及行為分擔乙節
    ，亦無疑義。
  (七)綜上所述，本案事證已臻明確，被告黃雍誠、潘朝欽之犯行
    均堪予認定，應依法論科。
三、核被告黃雍誠、潘朝欽所為，均係犯毒品危害防制條例第4
    條第2 項之販賣第二級毒品罪。渠等持有第二級毒品甲基安
    非他命之低度行為，為販賣之高度行為所吸收，均不另論罪
    。就上揭事實欄第二、三項部分，被告2 人有犯意聯絡及行
    為分擔，均為共同正犯。被告黃雍誠所犯3 罪（上揭事實欄
    第一、二、三項各成立1 罪）、被告潘朝欽所犯2 罪（上揭
    事實欄第二、三項各成立1 罪），行為互殊，犯意各別，均
    應分論併罰。又被告潘朝欽前因詐欺案件，經臺灣屏東地方
    法院以94年度簡字第1608號判處有期徒刑4 月，嗣經同法院
    管轄第二審之合議庭以95年度簡上字第15號判決駁回上訴確
    定，已於95年8 月24日易科罰金執行完畢；另因竊盜案件，
    經同法院以96年度易字第495 號判處有期徒刑4 月，減為有
    期徒刑2 月確定，已於96年10月26日易科罰金執行完畢等情
    ，有臺灣高等法院被告前案紀錄表可考，其於有期徒刑執行
    完畢後5 年以內，故意再犯本案有期徒刑以上之上開2 罪，
    皆為累犯，應依刑法第47條第1 項規定加重其刑（惟毒品危
    害防制條例第4 條第2 項之法定刑為無期徒刑部分，依法不
    得加重）。就上揭事實欄第二、三項部分，被告2 人販賣之
    甲基安非他命數量甚少，每次向買家徐美芸所收取之對價僅
    有2 千元，然毒品危害防制條例第4 條第2 項之法定刑為無
    期徒刑或7 年以上有期徒刑，得併科新臺幣1 千萬元以下罰
    金，法重情輕，堪予憫恕，此等部分均依刑法第59條規定酌
    量減輕其刑，以求量刑之妥適平衡。被告潘朝欽兼有刑之加
    重及減輕事由，依法先加後減之。爰審酌被告2 人均有施用
    毒品惡習，應深知毒品殘害人之身心健康甚鉅，竟漠視毒品
    之危害性，為牟一己私利，實施本案販賣第二級毒品犯行，
    危害國民身心健康及社會風氣，進而敗壞社會治安，兼衡渠
    等犯罪之動機、目的、手段、獲取不法利益之數額、分工程
    度及犯罪後之態度等一切情狀，分別量處如主文所示之刑，
    並各定其應執行刑，以資懲儆。
四、徐美芸於99年1 月22日為警查獲時（偵查案號：臺灣板橋地
    方法院檢察署99年度毒偵字第1121號）所扣之甲基安非他命
    1 包（毛重0.8440公克，淨重0.6040公克，取樣0.0002公克
    鑑定用罄，驗餘淨重0.6038公克），為本案被告2 人於上揭
    事實欄第三項所示時、地，共同販出之第二級毒品，且無證
    據堪認已經滅失不存在，不問屬於犯人與否，應依毒品危害
    防制條例第18條第1 項前段規定諭知沒收銷燬。本案所扣之
    甲基安非他命14包（合計淨重53.8公克，取樣0.15公克鑑定
    用罄，驗餘合計淨重53.65 公克）、電子磅秤1 台、分裝袋
    10大包，均係警方於查獲徐美芸後不久，循線在徐美芸所指
    之毒品交易地點查獲被告2 人時所起出之物，其第二級毒品
    甲基安非他命之數量頗多，電子磅秤、分裝袋則係一般販毒
    者經常使用之物，參酌被告潘朝欽所供：扣案之電子磅秤、
    分裝袋是我的，電子磅秤是跟藥頭買毒品回來後馬上可以秤
    重，分裝袋是準備要分裝毒品，供我自己攜帶外出施用等語
    （見本院卷第42頁），本院認上開扣案之物，與被告2 人於
    上揭事實欄第三項所示時、地之販毒行為具有密切之關聯性
    ，是就第二級毒品甲基安非他命14包部分，不問屬於犯人與
    否，均應依毒品危害防制條例第18條第1 項前段規定沒收銷
    燬；就電子磅秤1 台、分裝袋10大包部分，則應依同條例第
    19條第1 項規定沒收。至於被告黃雍誠持以與徐美芸聯繫先
    後3 次販毒事宜所用之行動電話1 支，為黃雍誠所有，所搭
    配之門號0000000000號SIM 卡1 枚，則係黃雍誠之女友張雅
    雲申請後讓給黃雍誠專用，目前該行動電話及SIM 卡都放在
    張雅雲那邊等情，此據被告黃雍誠供認在卷（見本院卷第57
    頁反面），為供犯本案各罪所用，且衡情俱屬被告黃雍誠所
    有之物，縱未扣案，無證據堪認已經滅失，仍應依毒品危害
    防制條例第19條第1 項規定沒收之，如全部或一部不能沒收
    時，應追徵其價額或以被告黃雍誠、潘朝欽之財產連帶抵償
    之。又被告黃雍誠犯上揭事實欄第一項所示之罪向徐美芸收
    取之對價6 千5 百元；被告黃雍誠、潘朝欽共同犯上揭事實
    欄第二、三項所示之罪向徐美芸收取之對價2 千元、2 千元
    ，則係本案販賣第二級毒品所得之財物，雖未扣案，依毒品
    危害防制條例第19條第1 項規定，亦應諭知沒收（單獨販賣
    部分）或連帶沒收（共同販賣部分），如其全部或一部不能
    沒收時，以被告黃雍誠之財產抵償（單獨販賣部分）或被告
    黃雍誠、潘朝欽之財產連帶抵償之（共同販賣部分）。此外
    ，本案查獲時扣得之海洛因5 包（合計淨重5.66公克，取樣
    0.07公克鑑定用罄，驗餘合計淨重5.59公克）、海洛因殘渣
    袋1 個、吸食器2 組、玻璃球2 個，均查無證據堪認與本案
    販賣第二級毒品犯行有何關聯；分裝勺3 支，被告2 人均否
    認係渠2 人所有之物，亦不屬違禁物，爰均不予宣告沒收，
    附此敘明。
、無罪部分：
一、公訴意旨另謂：被告黃雍誠明知海洛因係屬毒品危害防制條
    例第2 條第2 項第1 款所列管之第一級毒品，不得非法持有
    、販賣，仍基於販賣第一級毒品海洛因以牟利之犯意，利用
    門號0000000000號行動電話作為聯絡毒品交易之工具，於99
    年1 月21日中午12時50分，在臺北縣新莊市（現改制為新北
    市新莊區），以1 千元之價格，販賣第一級毒品海洛因0.2
    公克予徐美芸。因認被告黃雍誠尚涉犯毒品危害防制條例第
    4 條第1 項之販賣第一級毒品罪嫌云云。
二、按犯罪事實應依證據認定之，無證據不得認定犯罪事實；不
    能證明被告犯罪者，應諭知無罪之判決，刑事訴訟法第154
    條第2 項、第301 條第1 項分別定有明文。又事實之認定應
    憑證據，如未能發現相當證據，或證據不足以證明，自不能
    以推測或擬制之方法，為裁判基礎。
三、本件公訴人認被告黃雍誠另涉上揭販賣第一級毒品海洛因罪
    嫌，其所憑最重要之證據，不外乎證人徐美芸之指證。惟查
    ：就海洛因部分，徐美芸最初於99年1 月22日警詢時稱：海
    洛因是在99年1 月21日12時50分左右，購買0.2 公克，價格
    1 千元，是「阿欽」（指被告潘朝欽）在新莊中原路175 號
    7 樓B5室交付給我云云（見偵卷第19頁反面，該警詢筆錄雖
    經本院認無證據能力，惟無礙其作為彈劾證人信用度之依據
    ），已陳明其所「購買」之海洛因係由被告潘朝欽交付者。
    詎於同年3 月3 日檢察官偵訊時改稱：99年1 月21日中午我
    打電話給黃雍誠，之後他問我說妳需不需要海洛因，之後我
    就跟他「買」1 千元，0.2 公克的海洛因，海洛因是黃雍誠
    在「阿欽」新莊的套房內交給我的云云。經檢察官質疑為何
    與前述海洛因係由被告潘朝欽交付之說相歧，徐美芸謂：因
    為黃雍誠有欠我1 千元，他就用0.2 公克的海洛因來「還」
    ，海洛因是「阿欽」的，但黃雍誠拿「阿欽」的海洛因給我
    云云（見偵卷第72頁）。嗣徐美芸於本院審理時又謂：黃雍
    誠會欠我1 千元是因為那天賭博，我是向潘朝欽「要」海洛
    因云云（見本院卷第148 頁）。綜觀徐美芸之歷次陳述，其
    當時究竟係以電話聯繫向被告黃雍誠購買海洛因、抑或係與
    黃雍誠見面賭博後臨時決定以海洛因抵償賭債、抑或係自己
    向潘朝欽索討海洛因？該海洛因究竟係由被告黃雍誠所交付
    、抑或由潘朝欽所交付？在在均有疑慮。就上開重要交易情
    節，徐美芸前後陳述竟有如此歧異，難認無疵誤可指，尚難
    憑以認定被告黃雍誠涉犯販毒重罪。準此，徐美芸此部分之
    指證既屬無可採，自無進一步探究其他補強證據之餘地。此
    外，遍閱全案卷證，均未見被告黃雍誠於公訴人所指之上揭
    時、地，確有販賣第一級毒品海洛因予徐美芸之具體事證可
    供調查，此部分未達通常一般之人均不致有所懷疑之有罪確
    信程度，不足為被告黃雍誠觸犯販賣第一級毒品罪之證明。
四、從而，本院認依公訴人所提出之全部證據，尚不足認定被告
    黃雍誠確有公訴人所指之上揭販賣第一級毒品犯行，仍有合
    理懷疑之存在，依「罪證有疑，利於被告」原則，不能僅以
    推測或擬制之方法，遽為被告黃雍誠有罪之認定。揆諸首揭
    說明，此部分既不能證明被告黃雍誠犯罪，依法應為無罪之
    諭知，以昭慎重。
據上論斷，應依刑事訴訟法第299 條第1 項前段、第301 條第1
項，毒品危害防制條例第4 條第2 項、第18條第1 項前段、第19
條第1 項，刑法第11條前段、第28條、第47條第1 項、第59條、
第51條第5 款、第9 款，判決如主文。
本案經檢察官陳旭華到庭執行職務。
中    華    民    國   100    年    3     月    16    日
                  刑事第九庭    審判長法  官  李幼
                                      法  官  鄭凱文
                                      法  官  朱嘉川
以上正本證明與原本無異。
如不服本判決應於收受送達後10日內向本院提出上訴書狀，並應
敘述具體理由；其未敘述上訴理由者，應於上訴期間屆滿後20日
內向本院補提理由書（均須按他造當事人之人數附繕本）「切勿
逕送上級法院」。
                                      書記官  林伶芳
中    華    民    國   100    年    3     月    21    日
附錄本案論罪科刑法條全文：
毒品危害防制條例第4 條：
製造、運輸、販賣第一級毒品者，處死刑或無期徒刑；處無期徒
刑者，得併科新臺幣2 千萬元以下罰金。
製造、運輸、販賣第二級毒品者，處無期徒刑或7 年以上有期徒
刑，得併科新臺幣1 千萬元以下罰金。
製造、運輸、販賣第三級毒品者，處5 年以上有期徒刑，得併科
新臺幣7 百萬元以下罰金。
製造、運輸、販賣第四級毒品者，處3 年以上10年以下有期徒刑
，得併科新臺幣3 百萬元以下罰金。
製造、運輸、販賣專供製造或施用毒品之器具者，處1 年以上7
年以下有期徒刑，得併科新臺幣1 百萬元以下罰金。
前五項之未遂犯罰之。
附表一：
┌──┬───────┬────────┬────────────┬──────┐
│編號│罪名          │處刑            │ 沒收                   │備註        │
├──┼───────┼────────┼────────────┼──────┤
│一  │販賣第二級毒品│有期徒刑柒年貳月│未扣案之行動電話壹支（含│事實欄第一項│
│    │              │                │門號0000000000號SIM 卡壹│            │
│    │              │                │枚）、因犯罪所得之財物新│            │
│    │              │                │臺幣陸仟伍佰元均沒收，如│            │
│    │              │                │全部或一部不能沒收時，追│            │
│    │              │                │徵其價額或以其財產抵償之│            │
├──┼───────┼────────┼────────────┼──────┤
│二  │共同販賣第二級│有期徒刑肆年伍月│未扣案之行動電話壹支（含│事實欄第二項│
│    │毒品          │                │門號0000000000號SIM 卡壹│            │
│    │              │                │枚）、因犯罪所得之財物新│            │
│    │              │                │臺幣貳仟元均與潘朝欽連帶│            │
│    │              │                │沒收，如全部或一部不能沒│            │
│    │              │                │收時，追徵其價額或以其與│            │
│    │              │                │潘朝欽之財產連帶抵償之  │            │
├──┼───────┼────────┼────────────┼──────┤
│三  │共同販賣第二級│有期徒刑肆年伍月│扣案之第二級毒品甲基安非│事實欄第三項│
│    │毒品          │                │他命拾肆包（驗餘合計淨重│            │
│    │              │                │伍點陸伍公克）、第二級│            │
│    │              │                │毒品甲基安非他命壹包（驗│            │
│    │              │                │餘淨重零點陸零捌公克）│            │
│    │              │                │均沒收銷燬，扣案之電子磅│            │
│    │              │                │秤壹台、分裝袋拾大包、未│            │
│    │              │                │扣案之行動電話壹支（含門│            │
│    │              │                │號0000000000號SIM 卡壹枚│            │
│    │              │                │）、因犯罪所得之財物新臺│            │
│    │              │                │幣貳仟元均與潘朝欽連帶沒│            │
│    │              │                │收，如全部或一部不能沒收│            │
│    │              │                │時，追徵其價額或以其與潘│            │
│    │              │                │朝欽之財產連帶抵償之    │            │
└──┴───────┴────────┴────────────┴──────┘
附表二：
┌──┬───────┬────────┬────────────┬──────┐
│編號│罪名          │處刑            │ 沒收                   │備註        │
├──┼───────┼────────┼────────────┼──────┤
│一  │共同販賣第二級│有期徒刑肆年陸月│未扣案之行動電話壹支（含│事實欄第二項│
│    │毒品          │                │門號0000000000號SIM 卡壹│            │
│    │              │                │枚）、因犯罪所得之財物新│            │
│    │              │                │臺幣貳仟元均與黃雍誠連帶│            │
│    │              │                │沒收，如全部或一部不能沒│            │
│    │              │                │收時，追徵其價額或以其與│            │
│    │              │                │黃雍誠之財產連帶抵償之  │            │
├──┼───────┼────────┼────────────┼──────┤
│二  │共同販賣第二級│有期徒刑肆年陸月│扣案之第二級毒品甲基安非│事實欄第三項│
│    │毒品          │                │他命拾肆包（驗餘合計淨重│            │
│    │              │                │伍點陸伍公克）、第二級│            │
│    │              │                │毒品甲基安非他命壹包（驗│            │
│    │              │                │餘淨重零點陸零捌公克）│            │
│    │              │                │均沒收銷燬，扣案之電子磅│            │
│    │              │                │秤壹台、分裝袋拾大包、未│            │
│    │              │                │扣案之行動電話壹支（含門│            │
│    │              │                │號0000000000號SIM 卡壹枚│            │
│    │              │                │）、因犯罪所得之財物新臺│            │
│    │              │                │幣貳仟元均與黃雍誠連帶沒│            │
│    │              │                │收，如全部或一部不能沒收│            │
│    │              │                │時，追徵其價額或以其與黃│            │
│    │              │                │雍誠之財產連帶抵償之    │            │
└──┴───────┴────────┴────────────┴──────┘